臺灣新北地方法院刑事判決
111年度審易字第694號
公  訴  人  臺灣新北地方檢察署檢察官
被      告  尤志欽



                    （現於法務部矯正署臺北監獄臺北分監執行中）
上列被告因違反醫療法等案件，經檢察官提起公訴（111年度偵
緝字第906號），被告於本院準備程序進行中，就被訴事實為有
罪之陳述，經本院告知簡式審判程序之旨，並聽取當事人之意見
後，裁定依簡式審判程序審理，判決如下：
    主  文
尤志欽犯醫療法第一百零六條第三項之妨害醫事人員執行醫療業
務罪，處有期徒刑參月，如易科罰金，以新臺幣壹仟元折算壹日
。
    事  實
一、尤志欽於民國110年4月21日12時許，在新北市○○區○○路00號
    天主教輔仁大學附設醫院（下稱輔仁醫院）11樓11A棟19號
    病房前門口走道，因不滿護理師查房時開啟其病房浴室門，
    而在現場大聲咆哮，其明知廖雅芳為依法執行醫療業務之護
    理師，竟基於公然侮辱、恐嚇、妨害執行醫療業務之犯意，
    在上開公眾得出入不特定人可共見共聞之病房外走廊，以「
    幹你娘、幹你娘老雞掰」等語辱罵廖雅芳，足以貶損其人格
    及社會評價，復以「我是兄弟，之後傷勢好了要打你們，要
    讓你們當狗爬」等語恫嚇廖雅芳，使廖雅芳心生畏懼，致生
    危害於其安全，而以此恐嚇方式妨害廖雅芳執行醫療業務。
二、案經新北市政府警察局林口分局報告及廖雅芳訴由臺灣新北
    地方檢察署檢察官偵查起訴。
    理  由
一、按除被告所犯為死刑、無期徒刑、最輕本刑為3年以上有期
    徒刑之罪或高等法院管轄第一審案件者外，於第一次審判期
    日前之準備程序進行中，被告先就被訴事實為有罪之陳述時
    ，審判長得告知被告簡式審判程序之旨，並聽取當事人、代
    理人、辯護人及輔佐人之意見後，裁定進行簡式審判程序，
    刑事訴訟法第273條之1第1項定有明文。經核本件被告所犯
    係死刑、無期徒刑、最輕本刑為3年以上有期徒刑以外之罪
    ，其於準備程序中就被訴之事實為有罪陳述，經法官告知簡
    式審判程序之旨，並聽取公訴人及被告之意見後，本院爰依
    首揭規定，裁定改依簡式審判程序進行審理，合先敘明。
二、上揭犯罪事實，業據被告尤志欽於警詢、偵查及本院審理時
    均坦承不諱，核與證人即告訴人廖雅芳於警詢及偵查中證述
    之情節相符，復有手機蒐證影片擷圖5張、譯文2份、蒐證影
    片光碟1片（見偵卷第15頁至第17頁、第19頁至第21頁及證
    物袋）在卷可參，足認被告前揭自白與事實相符。本件事證
    明確，被告前開犯行均堪認定，應予依法論科。
三、論罪科刑： 
　㈠核被告所為，係犯刑法第309條第1項之公然侮辱罪、同法第3
    05條之恐嚇危害安全罪及醫療法第106條第3項之妨害執行醫
    療業務罪。
　㈡被告先後數次辱罵、恐嚇告訴人之舉動，係於密切接近之時
    間、地點實施，侵害同一法益，各行為之獨立性極為薄弱，
    依一般社會健全觀念，在時間差距上，難以強行分開，應各
    視為數個舉動之接續施行，合為包括之一行為予以評價，為
    接續犯，各僅論以公然侮辱、恐嚇一罪。
　㈢被告為公然侮辱、恐嚇及妨害醫療業務執行等犯行之時間，
    在自然意義上雖非完全一致，然均係於緊接之時間內，在同
    一處所，基於對告訴人發洩不滿之同一犯罪目的而實施，主
    要行為互有重疊，依一般社會通念，認評價為一罪較符合刑
    罰公平原則，為想像競合犯，應依刑法第55條之規定，從一
    重之妨害醫療業務執行罪處斷。
　㈣被告前①因妨害公務、傷害、竊盜、施用毒品、酒後駕車之公
    共危險、恐嚇取財等案件（共9罪），分別經本院及臺灣高
    雄地方法院判刑確定，嗣經臺灣高雄地方法院以103年度聲
    字第1671號裁定應執行有期徒刑2年8月確定；②因施用毒品
    案件，經本院以102年度簡字第6448號判處有期徒刑4月確定
    ；上揭①②案之罪刑經接續執行，於107年6月8日縮刑假釋並
    付保護管束（接續執行另案拘役59日，於107年8月5日出監
    ），於108年2月4日保護管束期滿未經撤銷假釋，未執行之
    刑視為執行完畢等情，有臺灣高等法院被告前案紀錄表在卷
    可參，其於受有期徒刑之執行完畢後，5年以內故意再犯本
    件有期徒刑以上之罪，已符刑法第47條第1項之累犯要件，
    依司法院大法官會議釋字第775號解釋意旨，審酌被告上開
    前案犯罪紀錄與本案罪名及罪質相同，足認其惡性及對刑罰
    反應力薄弱等一切情狀，認加重其法定最低本刑尚不至於發
    生罪刑不相當之情形，爰依刑法第47條第1項之規定加重其
    刑。另基於精簡裁判之要求，爰不於判決主文為累犯之諭知
    ，附此敘明。
　㈤爰審酌被告僅因不滿護理人員查房舉動，未能理性控制情緒
    ，竟出言辱罵及恐嚇護理人員，妨害告訴人執行醫療業務，
    破壞醫病關係，並造成告訴人心理恐懼及名譽損害，所為應
    予非難，兼衡其犯罪之動機、目的、手段、犯後坦承犯行之
    態度、對告訴人所造成之危害程度，及被告國中肄業之智識
    程度、未婚，自陳業工、需扶養母親、經濟狀況尚可之生活
    情形（見被告個人戶籍資料、本院卷第149頁）等一切情狀
    ，量處如主文所示之刑，並諭知易科罰金之折算標準。
據上論斷，應依刑事訴訟法第273條之1第1項、第299條第1項前
段，判決如主文。
本案經檢察官王涂芝提起公訴，檢察官陳伯青到庭執行職務。
中　　華　　民　　國　　111 　年　　11　　月　　29　　日
                  刑事第二十三庭  法  官  藍海凝
上列正本證明與原本無異。
如不服本判決，應於判決送達後20日內敘明上訴理由，向本院提
出上訴狀 (應附繕本) ，上訴於臺灣高等法院。其未敘述上訴理
由者，應於上訴期間屆滿後20日內向本院補提理由書「切勿逕送
上級法院」。
                                  書記官  彭姿靜
中　　華　　民　　國　　111 　年　　12　　月　　1 　　日
附錄本案論罪科刑法條全文：
中華民國刑法第305條
以加害生命、身體、自由、名譽、財產之事恐嚇他人，致生危害
於安全者，處2年以下有期徒刑、拘役或9千元以下罰金。
中華民國刑法第309條
公然侮辱人者，處拘役或9千元以下罰金。
以強暴犯前項之罪者，處1年以下有期徒刑、拘役或1萬5千元以
下罰金。
醫療法第106條
違反第二十四條第二項規定者，處新臺幣3萬元以上5萬元以下罰
鍰。如觸犯刑事責任者，應移送司法機關辦理。
毀損醫療機構或其他相類場所內關於保護生命之設備，致生危險
於他人之生命、身體或健康者，處3年以下有期徒刑、拘役或新
臺幣30萬元以下罰金。
對於醫事人員或緊急醫療救護人員以強暴、脅迫、恐嚇或其他非
法之方法，妨害其執行醫療或救護業務者，處3年以下有期徒刑
，得併科新臺幣30萬元以下罰金。
犯前項之罪，因而致醫事人員或緊急醫療救護人員於死者，處無
期徒刑或7年以上有期徒刑；致重傷者，處3年以上10年以下有期
徒刑。